【裁判字號】    95,裁,1534
【裁判日期】    950714
【裁判案由】    違章建築
【裁判全文】
最  高  行  政  法  院  裁  定
                                     95年度裁字第01534號
聲  請  人  乙○○
            甲○○
上列聲請人與相對人臺北縣政府間因違章建築事件，對中華民國
94年8月30日本院94年度裁字第1695號裁定，聲請再審。本院裁
定如下：
    主  文
再審之聲請駁回。
再審訴訟費用由聲請人負擔。
    理  由
一、按對於確定裁定聲請再審，依行政訴訟法第283條準用同法
    第277條第1項第4款之規定，必須表明再審理由及關於再審
    理由並遵守不變期間之證據。所謂表明再審理由，必須指明
    確定裁定有如何合於行政訴訟法第273條所定再審事由之具
    體情事，始為相當，倘僅泛言有何條款之再審事由，而無具
    體情事；或僅指明所聲請再審之裁定前各程序所為裁判，有
    如何再審事由，而未一語指及其所聲請再審之裁定有合於再
    審之事由者，均難謂已表明再審事由，其再審之聲請，即屬
    不合法。
二、本件聲請人前因違章建築事件，提起行政訴訟，經本院以83
    年度判字第2642號判決駁回後，曾先後多次聲請再審，均經
    本院以不合法定要件，分別裁定駁回各在案。茲聲請人復對
    本院最近一次即94年度裁字第1695號裁定（下稱原裁定）聲
    請再審，其聲請意旨略以：（一）原裁定欠缺依據，以不合
    法定再審要件駁回聲請，更以程序不合、實體不究之原則未
    審酌聲請人所為實體上主張，係加損害於聲請人之誤判，應
    予再審。（二）鈞院歷次裁判均以未表明再審理由或無再審
    事由之具體情事為由駁回聲請，對於聲請人已經指明，並且
    舉證送達證物之合於行政訴訟法第273條第1項第1款、第13
    款之具體情事，並未審酌。（三）聲請人於鈞院83年度裁字
    第359號裁定程序所提再審理由中已列舉具體情事，復於該
    聲請理由末段所記載本案準備言詞辯論事項中已經具體指明
    該再審理由。（四）聲請人向來主張應行言詞辯論，鈞院均
    未接受，於鈞院93年度裁字第359號裁定程序中所提之證(一)
    、證(二)、證(三)，可證審判違誤重大。（五）聲請人於鈞院93
    年度裁字第359號裁定程序所提之聲請狀符合程式，且已記
    載準備本案之言詞辯論事項，請求鈞院詳為審究等語。經查
    原裁定係以該次再審之聲請不合法而駁回聲請，究有何合乎
    行政訴訟法第273條何項款所定再審事由之具體事實，聲請
    人並未一語指及，難認已合法表明再審理由，揆諸首開說明
    ，本件再審聲請不合法，應予駁回。原裁定之前本院歷次裁
    判，無從進而論究，本件事證明確，亦無進行言詞辯論之必
    要，併予敘明。
三、依行政訴訟法第283條、第278條第1項、第104條、民事訴訟
    法第95條、第78條，裁定如主文。
中    華    民    國    95    年    7     月    14    日
                  第一庭審判長法  官  葉  振  權
                              法  官  陳  秀  美
                              法  官  劉  鑫  楨
                              法  官  梁  松  雄
                              法  官  劉  介  中
以  上  正  本  證  明  與  原  本  無  異
中    華    民    國    95    年    7     月    14    日
                              書記官  吳  玫  瑩


司法院資訊處製作；財團法人民間司法改革基金會備份。
